臺灣臺中地方法院刑事判決　　　　　　　　　　　　九十一年度易緝字第二八二號
　　公　訴　人　臺灣臺中地方法院檢察署檢察官
　　被　　　告　壬○○
右列被告因竊盜等案件，經檢察官提起公訴（九十年度偵字第一五二一九號、一六五
五一號），本院判決如左：
    主  文
壬○○無罪。
    理  由
一、公訴意旨略以：乙○○（另行審結，冒名「甘忠平」）與吳坤明、丑○○（均另
    案審結）基於意圖為自己不法所有之犯意聯絡，連續於附表所示之竊盜時間、地
    點，由乙○○攜帶其所有客觀上足供兇器使用之研磨過之起子五支，及於竊取如
    附表所示癸○○車輛時再攜帶其所有客觀上足供兇器使用之破壞剪一把，竊取附
    表所示辛○○等人所有之自用小客車共十三輛。得手後，乙○○以在車上尋得之
    辛○○等人之聯絡電話聯絡辛○○等人，向渠等恐嚇稱應將指定金額匯入其指定
    之由丑○○向黃欽明購得之郵局帳戶及丑○○所提供其所拾得之蔡明崇所開立之
    萬泰商業銀行帳戶與被告壬○○所有之台新銀行00000000000000000帳戶內，否
    則即將所竊得之自用小客車放火燒燬或解體販售零件或任其處置，致辛○○、甲○○、庚○○、丁○○、戊○○、寅○○、丙○○、癸○○、吳秀綿、子○○、
    己○○心生畏懼，甲○○、庚○○、丁○○、戊○○、寅○○、癸○○、吳秀綿
    、子○○並因而以附表方式匯款，辛○○、丙○○、己○○則未匯款，另楊榮宗
    因不予理會亦未匯款。而被告壬○○可預見蒐集他人之存摺、帳戶使用，將可能
    藉收購之存摺、帳戶遂行財產上犯罪之目的，竟仍貪圖利益，於不詳時間將其於
    台新銀行臺中分行之帳戶，以不詳金額之代價提供予丑○○、乙○○使用，而便
    利乙○○、丑○○、吳坤明得以遂行恐嚇車主匯付贖金之犯行，嗣於九十年八月
    二十三日十一時二十分，為警在台中縣大肚鄉○○路○段三四一巷之廢棄工廠內
    ，查獲乙○○、吳坤明與吳鳳玲（另為不起訴處分）同乘乙○○竊得之車牌號碼
    Ｈ五─七六八七號自用小客車，並扣得蔡崇明帳戶之萬泰銀行金融卡一張、黃欽
    明帳戶之郵政儲金金融卡一張、乙○○所有研磨過之起子五支、破壞剪一支、乙○○所有行動電話二支（號碼0000000000，000000000）及
    吳坤明所有行動電話一支（號碼0000000000），因認被告壬○○提供
    帳戶予同案被告乙○○遂行恐嚇取財之犯行係涉犯刑法第三十條第一項、第三百
    四十六條第一項之幫助恐嚇取財罪嫌云云。
二、按犯罪事實應依證據認定之，無證據不得推定其犯罪事實，刑事訴訟法第一百五
    十四條定有明文。又認定不利於被告之事實，須依積極證據，苟積極證據不足為
    不利於被告事實之認定時，即應為有利於被告事實之認定，更不必有何有利之證
    據（最高法院三十年上字第八一六號判例參照）；另刑法上之幫助犯，係以與正
    犯有共同之認識而幫助實施為要件，若於正犯之犯罪無共同之認識，即不能謂有
    共犯之關係（最高法院十八年上字第二八七號判例可資參照）。訊之被告壬○○
    於偵查中並未到庭，嗣經本院通緝到案，於本院審理時則堅決否認有何右揭公訴
    人所指之犯行，辯稱：不認識被告乙○○，也不認識被告丑○○，伊所開立之台
    新銀行帳戶是因為有新工作，為因應雇主匯款之便而開立，而且當時郵局的戶頭
    已不能使用，惟開戶後因工作收入不多，故未曾使用該台新銀行之帳戶，嗣後係
    把存摺、提款卡及密碼一併放在臺中市○○○街的友人住處，伊於九十年七月中
    、下旬搬出該住處，後來回去找就找不到存摺、提款卡及印章，連之前娶泰籍新
    娘的證件都一併不見了，絕無將帳戶賣給他人之情云云。本件公訴人認被告係幫
    助同案被告乙○○為恐嚇取財之犯行，無非係以被告壬○○雖經傳訊未到，惟被
    告乙○○業已坦承竊取被害人甲○○之車號為Ｍ５—４３０３之汽車，而依據該
    被害人甲○○指述，曾將贖車款項匯入被告壬○○之前揭帳戶內等語，為其論述
    本件被告壬○○係於不詳時間，將自己所有之台新銀行帳戶以不詳金額之代價，
    提供予被告丑○○、乙○○使用而幫助恐嚇取財之依據。惟查：
  (一)訊據被告乙○○、丑○○均於本院審理時到庭陳稱並不認識當場到庭之被告壬○○（參閱本院九十一年七月十九日之審判筆錄），而被告丑○○復供稱該台新銀
    行之帳戶並非向被告壬○○本人所購得，而係伊向一綽號為「魯傑」（諧音）之
    姓名不詳之成年男子以新台幣（下同）四千元之價格買的等語（參閱本院九十一
    年六月二十八日之審判筆錄），則被告壬○○辯稱不認識被告丑○○、乙○○等
    語，尚屬可信。
  (二)本件被告壬○○於台新銀行所開立之前揭帳戶自設立之後，雖出現有交易異常之
    情形，此有本院向台新銀行臺中分行調閱被告壬○○之前揭帳戶之台幣存款歷史
    交易明細查詢表一份在卷可稽，且被害人甲○○確實有匯款至該被告壬○○於台
    新銀行之帳戶內，亦有匯款執據一份在卷可憑，惟此尚不足以認定被告壬○○即
    有將前揭帳戶價賣予丑○○交予乙○○，以幫助乙○○遂行其恐嚇取財之犯行，
    況丑○○、乙○○均不認識被告壬○○一節，業如前述，則本件被告壬○○之帳
    戶究竟係因何原因而成為竊車集團恐嚇取財之工具，即有可疑。又被告壬○○到
    庭陳稱：伊會設立台新銀行帳戶係因原有之郵局帳戶不能使用以及係將銀行存摺
    、提款卡及密碼一併放在臺中市○○○街之住處，直到九十年七月中、下旬始離
    開該地，當時並未發現帳戶不見了等語，經本院向臺灣中區郵政管理局查詢結果
    ，被告壬○○僅在永和郵局設有一一八六七０—一的帳戶，而該帳戶自九十年六
    月二十六日起即無繼續使用之紀錄，有臺灣中區郵政管理局九十一年七月五日支
    九一字第五０六００二七一四號函及板橋郵局九十一年七月十七日九一執字第０
    ０六九號函各一份在卷可憑；而丑○○亦到庭陳稱：當時向綽號「魯傑」之男子
    取得被告壬○○之帳戶時，是連同密碼一起夾在存摺及提款卡內；再者，被告壬○○係自九十年七月中、下旬始離開大墩四街之住處，與該台新銀行帳戶開始有
    異常款項進出紀錄等節亦相符合，堪信被告壬○○此部分所辯，尚屬可採。
  (三)本件既查無足資認定被告壬○○有何販賣前揭台新銀行帳戶之事證，而被告丑○○、乙○○亦表示並不認識被告壬○○，自難遽認被告壬○○有何幫助被告乙○○為恐嚇取財之犯行之主觀上之故意存在。
三、綜上所述，本件並無證據證明被告壬○○係將其所有之前揭台新銀行帳戶賣予同
    案被告乙○○以幫助其遂行恐嚇取財之犯行，復查無其他積極證據足資證明被告
    有公訴人所指上開犯行，自屬不能證明被告犯罪，爰依法為無罪判決之諭知。
據上論斷，應依刑事訴訟法第三百零一條第一項判決如主文。
中      華      民      國      九十一      年      八      月    二    日
                            臺灣臺中地方法院刑事第七庭
                                        法  官 林學晴
右正本證明與原本無異。
如不服本判決，應於送達後十日內向本院提出上訴狀 （須附繕本） ，上訴於台灣高
等法院台中分院。
                        書記官
中      華      民      國      九十一      年      八      月    二    日
